【裁判字號】    96,易,3151
【裁判日期】    970304
【裁判案由】    竊盜
【裁判全文】
臺灣臺北地方法院刑事判決              96年度易字第3151號
公  訴  人  臺灣臺北地方法院檢察署檢察官
被      告  乙○○
選任辯護人  周靜儀律師
上列被告因竊盜案件，經檢察官提起公訴（96年度偵字第22135號）
，本院判決如下：
    主  文
乙○○竊盜，處有期徒刑伍月，如易科罰金，以新臺幣壹仟元折
算壹日。
    事  實
一、乙○○於民國九十六年十月十六日上午十一時三十五分許，
    行經臺北市○○區○○路一一０號（西園路口）店家前，見
    店內人員丙○○正在店內清洗碗盤，竟意圖為自己不法之所
    有，趁丙○○背對店門口工作，難以查悉人員進出之際，入
    內徒手竊取丙○○之米黃色女用包包一只（內有女用皮夾一
    個、現金新臺幣四百元及NOKIA牌手機一支）得手後迅速離
    去。適有員警於前址附近執行巡邏勤務，因見乙○○進出店
    家之行跡可疑，即時向丙○○詢問是否有物品失竊，經丙○○回頭檢視店內物品後，發現前開女用包包遭竊，員警隨即
    循乙○○離去之方向追捕在後，並於乙○○行至臺北市○○
    路○段一三六巷口時，喝令其不要動，乙○○見狀，乃將其
    所竊得之前開女用包包置於地上後逃入巷內，旋即在巷內經
    警逮捕查獲。
二、案經丙○○訴由臺北市政府警察局萬華分局報請臺灣臺北地
    方法院分院檢察署檢察官偵查起訴。
    理  由
壹、證據能力部分：按被告以外之人於審判外之陳述，雖不符刑
    事訴訟法第一百五十九條之一至第一百五十九條之四之規定
    ，而經當事人於審判程序同意作為證據，法院審酌該言詞陳
    述或書面陳述作成時之情況，認為適當者，亦得為證據；當
    事人、代理人或辯護人於法院調查證據時，知有刑事訴訟法
    第一百五十九條第一項不得為證據之情形，而未於言詞辯論
    終結前聲明異議者，視為有前項之同意，同法第一百五十九
    條之一、第一百五十九條之五第一項、二項分別定有明文。
    本判決下列引用公訴人所提被害人即告訴人丙○○於警詢時
    之陳述，雖屬被告以外之人於審判外之陳述，惟經被告及辯
    護人均同意引用作為證據（見本院卷第二十六頁背面），本
    院審酌上開證據資料係於丙○○得知物品失竊後，至警局陳
    述知悉過程並指認贓物，核其製作時之情況，亦無違法不當
    及證力明顯過低之瑕疵，以之作為證據使用自屬適當，因認
    前揭證據資料有證據能力，合先敘明。
貳、實體部分：
  一、訊據被告乙○○雖矢口否認行竊，辯稱當天僅經過前址店
      門外，並未入內行竊，亦未經手持有丙○○失竊之女用包
      包，更不知警方在臺北市○○路○段一三六巷口尋獲之女
      用包包從何而來云云。惟查：
      (一)前揭事實，業據證人即查獲警員甲○○結稱：「... 我
        站在（黃適卓）服務處的外面，看到被告乙○○在案發
        店家的正前面，空著手對店內張望，接著就進入那家店
        內，抱了一包米黃色手提包的東西後快速往西園路方向
        跑離開，我就站在門外問店內老闆，老闆就回頭看了一
        下，跟我說他放在櫃子上的包包不見了，我就追著嫌犯
        走，到了西園路（一段）一三六巷附近，我叫住被告，
        就看他把包包丟在路旁，繼續往西園路一段一三六巷內
        跑，在進入巷內五公尺左右就被我追到，我就將被告帶
        回派出所。」等語在卷（見本院卷第二四頁），核與告
        訴人丙○○於事發當日指述：「因為我是面向店內在清
        洗碗盤，背部面向外面，是警察來詢問我說，他看到一
        位男子形跡可疑、神情緊張從店內跑出且身上報著一個
        米黃色女用包包，該米黃色女用包包是否為我所擁有，
        我才知道我的皮包遭竊。」等情相符（見偵查卷第十二
        頁），並有贓物認領保管單一件附卷可稽（見偵查卷第
        二二頁）。
      (二)被告辯護人雖辯稱證人甲○○並未目擊被告行竊過程，
        亦無法確認被告所持有之物品是否為扣案贓物，更無棄
        贓舉動，應係途經該處，致遭誤認云云。然核證人甲○○因見被告在告訴人丙○○店外張望後進入店內，未久
        即抱持扣案女用包包迅速離開，行跡可疑，而主動向告
        訴人詢問是否有物品失竊，旋於得知前述失竊情形後，
        即時追捕被告，又因路上人、車均非眾多，全程並無遭
        人、車阻擋視線之情形，證人甲○○更於喝令被告不要
        動後，親見被告在臺北市○○路○段一三六巷口，將本
        件尋獲之女用包包置於地上後逃入巷內等情，業據證人
        甲○○證述綦詳（見本院九十七年二月十九日審判筆錄
        ），是以其注意被告在先、持續追捕在後，且因過程中
        人、車不多，視線未經阻擋之情形觀之，當無誤認被告
        之虞；而本件尋獲之女用包包業經告訴人指認後領回，
        確為其店內失竊之物，亦詳前述。佐以本件事發地點與
        證人甲○○逮捕被告之地點相距甚近，此據被告供明在
        卷（見本院卷第二六頁），是以如此短程之持續追捕經
        過，在被告幾未離開證人甲○○視線之情形下，自可確
        認其為證人甲○○目擊進出店內後，持有失竊女用包包
        之人甚明。被告及其辯護人辯稱係遭誤認云云，顯與客
        觀事證不符，應屬卸責之詞，不足採信。
      本件事證明確，被告犯行洵堪認定，
  二、核被告所為，係犯刑法第三百二十條第一項之竊盜罪。爰
      審酌被告雖因一時貪念，見告訴人忙於清洗碗盤，疏未注
      意店內情形而起意下手行竊，且所竊得之物品價值非鉅，
      並已由告訴人全數領回，危害尚非重大，然其犯後一再飾
      詞卸責，未見悔意，態度難謂良好等一切情狀，量處如主
      文所示之刑，並諭知易科罰金之折算標準。
據上論斷，應依刑事訴訟法第二百九十九條第一項前段，刑法第
三百二十條第一項、第四十一條第一項前段，刑法施行法第一條
之一，判決如主文。
本案經檢察官林達到庭執行職務。
中     華     民     國   九十七  年   三   月   四   日
                        刑事第十一庭  法  官  劉方慈
上正本證明與原本無異。
如不服本判決，應於判決送達後10日內向本院提出上訴狀（應抄
附繕本）。告訴人或被害人如對於本判決不服者，應具備理由請
求檢察官上訴，其上訴期間之計算係以檢察官收受判決正本之日
期為準。
                                      書記官  林妙穗
中     華     民     國   九十七  年   三   月   四   日
附錄論罪法條：
中華民國刑法第320條
（普通竊盜罪、竊佔罪）
意圖為自己或第三人不法之所有，而竊取他人之動產者，為竊盜
罪，處5年以下有期徒刑、拘役或5百元以下罰金。
意圖為自己或第三人不法之利益，而竊佔他人之不動產者，依前
項之規定處斷。
前二項之未遂犯罰之。


司法院資訊處製作；財團法人民間司法改革基金會備份。
